【裁判字號】    89,易,327
【裁判日期】    890407
【裁判案由】    贓物
【裁判全文】
臺灣屏東地方法院刑事判決                          八十九年度易字第三二七號
    公  訴  人  臺灣屏東地方法院檢察署檢察官
    被      告  甲○○
右列被告因贓物案件，經檢察官提起公訴（八十九年度偵字第二九五號），本院判決
如左：
    主  文
甲○○故買贓物，處有期徒刑陸月，並於刑之執行前，令入勞動場所強制工作參年。
    事  實
甲○○前曾於民國（下同）八十五年間因犯故買贓物罪，經法院於八十五年十一月十
四日判處有期徒刑五月，緩刑三年，並於八十六年一月三日確定，且又因自八十六年
間起繼續以每部腳踏車一百元至二百元之價格向信百鴻、張耀文等人故買十一輛之贓
車，並以每部一千元至一千五百元之價格售出，再於八十六年十一月四日在其前開腳
踏車店為警查獲，（此部分已經台灣高等法院高雄分院於八十八年十一月三十日，以
該院八十八年度上訴字第一一五四號判處有期徒刑一年），仍不知悔改，復於緩刑及
前開案件之審理期間內，明知年約十五、六歲，不詳姓名年籍之少年，於八十八年八
月二日下午，帶至其於屏東市維新里光信巷六號所開設之腳踏車店之腳踏車，係屬乙
○○於同日十四時許，在屏東市○○○路黃金海岸保齡球館旁失竊之贓物，竟以顯不
相當之新台幣（下同）二百元之代價，向之購買，嗣於同日十五時許，在上址為乙○
○發覺甲○○正在拆解該腳踏車始報警查獲。案經屏東縣警察局屏東分局移送臺灣屏
東地方法院檢察署檢察官偵查起訴。
    理  由
一、訊據被告甲○○固供承有於右揭時地以二百元之價格買入上開車輛一情不諱，惟
    矢口否認涉有右揭贓物犯行，辯稱其開設腳踏車店，所以有人會前往出售賣中古
    腳踏車，其並不知該部腳踏車為贓物，而被害人所見其正在拆解該部腳踏車一節
    ，實係因該部腳踏車之車籃及坐墊已經鬆動，故其僅將該車之車籃與坐墊鎖緊，
    並非拆解，並待整修後，欲以一千元左右之價格售出云云。惟查：（一）前開腳
    踏車確為被害人乙○○所有，並於前述時地失竊，嗣經被害人自行於同日下午二
    時許在被告所經營之腳踏車店中尋獲，當時被害人正見被告在拆解該部腳踏車之
    車籃及坐墊部分，並已將車籃拆下，然當年僅十歲之被害人向被告表示該部腳踏
    車為被害人所有時，被告未為爭執，亦未向被害人索償，即將該部腳踏車之車籃
    裝回，並即歸還被害人之事實，業據被害人先後於警、偵訊及本院審理中指述綦
    詳，顯見被告確係於買入該部腳踏車後，即欲將該部腳踏車拆解，則倘非被告早
    已明知該部腳踏車為被害人失竊之贓物，何必於買入後急於拆解，使被害人嗣後
    將難以辨識，亦不可能於付出款項購買該部腳踏車後，未對被害人之主張為爭執
    ，即將該車無償歸還被害人。（二）被告前於八十五年間已因贓物罪遭法院判處
    有期徒刑五月確定，且又因自八十六年間起連續以每部腳踏車一百元至二百元之
    價格向信百鴻、張耀文等人故買十一輛之贓車，並以每部一千元至一千五百元之
    價格售出，再於八十六年十一月四日在其前開腳踏車店為警查獲，並於警訊中供
    承其確係明知所購入之腳踏車為贓物（此部分已經台灣高等法院高雄分院以該院
    八十八年度上訴字第一一五四號判處有期徒刑一年），此有台灣高等法院高雄分
    院八十八年度上訴字第一一五四號判決及被告之前科表附卷可稽，衡諸常情，被
    告於涉多起贓物罪嫌後，再度收買腳踏車時，為擔保來源之正當性，應較他人更
    為謹慎小心，雖腳踏車無如機車有行車執照等車籍資料可供查証，但仍可留下買
    賣契約或出賣人之姓名以供日後查証，以免購得來路不明之車輛再度觸法，而該
    車僅使用一年餘，且未曾更換車藍或坐墊，已經被害人當庭陳明，再經本院當庭
    勘驗被害人所提出之前開腳踏車，該車狀況甚新，均並無破損或陳舊之現象，其
    價格顯不只二百元，再該車之車籃與坐墊均無損壞，顯無更換之必要，而被告竟
    於購入後，即行將車籃拆下，顯係為變更該車之外觀，使被害人嗣後難以辨識。
    （三）被告以二百元之低價購入前開腳踏車，自行拆解後組合再以一千元之價格
    售出之手法和前案如出一轍，而被告既於前案中陳稱其於明知為贓物之情況下，
    始以每部一百元至二百元之價格，向信百鴻、張耀文等人購入腳踏車，是被告顯
    然明知，若非贓車，自不可能以二百元之低價購得一般腳踏車，更何況被害人所
    失竊前開腳踏車之狀況仍甚良好，更不可能以如此低價出售。綜上所述，本件被
    告雖辯稱不知係屬贓物等語，無非事後卸責之詞，委無足採，其故買贓物犯行堪
    予認定。
二、核被告所為，係犯刑法第三百四十九條第二項之故買贓物罪。爰審酌被告前已有
    二次贓物犯行，此有其前科表與上開判決附卷為憑，素行不佳，並於緩刑期間再
    犯本件犯行、圖利而犯之動機、利用少年協助犯罪之手段、拆卸後重新組裝而出
    售之犯罪情節、致生被害人難以尋回失竊物之損害、及犯後一再飾詞否認之態度
    等一切情狀，量處如主文所示之刑。又被告於八十五年間犯前開贓物罪，經法院
    判處徒刑五月，並宣告緩刑三年期間，竟自八十六年間起，再犯前述台灣高等法
    院高雄分院八十八年度上訴字第一一五四號判決所認定之多次故買贓物犯行，又
    於該案審理期間，再犯本件故買贓物犯行，衡諸被告於八十五年至八十八年之四
    年期間，先後多次為故買贓物犯行之情節，堪認其確有故買贓物之犯罪習慣，非
    令入勞動場所強制工作，不足以矯正其此一犯罪習慣，且被告前自八十六年間起
    ，因犯贓物案件，已經台灣高等法院高雄分院判處有期徒刑一年，已如前述，連
    同本件判處有期徒刑六月，其應執行之刑已達一年以上，爰依竊盜犯贓物犯保安
    處分條例第三條第一項第一款之規定，諭知其於刑之執行前，令入勞動場所強制
    工作三年。
據上論斷，應依刑事訴訟法第二百九十九條第一項前段，刑法第三百四十九條第二項
，竊盜犯贓物犯保安處分條例第三條第一項第一款、第四條，罰金罰鍰提高準條例第
一條前段，判決如主文。
本案經檢察官潘國威到庭執行職務。
中      華      民      國      八十九      年      四    月    七    日
                                      臺灣屏東地方法院刑事第一庭
                                          法  官    莊鎮遠
右正本證明與原本無異。
對於本判決如有不服應於收受送達後十日內向本院提出上訴書狀上訴於台灣高等法院
高雄分院並按他造當事人之人數附具繕本。
                                          書記官   吳光璵
中      華      民      國      八十九      年      三    月    三十    日
附錄論罪法條：
中華民國刑法第三百四十九條
 (普通贓物罪)
收受贓物者，處三年以下有期徒、拘役或五百元以下罰金。
搬運、寄藏、故買贓物或為牙保者，處五年以下有期徒刑、拘役或科或併科一千元以
下罰金。
因贓物變得之財物，以贓物論。


司法院資訊處製作；財團法人民間司法改革基金會備份。
